# 请教陈版，关于商誉是否按比例分摊的问题

提问人：gpqg 时间：2023-05-10 17:22:47
陈版， 2020 年 1 月 1 日A公司持有B公司60%的股权， 2021 年 1 月 1 日B公司持有C公司100%的股权。
B公司在合并C公司时，产生了 100 的商誉。
我的问题是，当A公司在编制和B、C的合并报表时，对于B合并C产生的 100 的商誉该如何处理呢？
是直接将该 100 的商誉纳入ABC的合并报表中，还是将B合并C产生的 100 的商誉中，60%的部分，即100*60%=60纳入ABC的合并报表中，而剩下的 40 万，将其归属于少数股东权益，列入少数股东权益当中呢？
谢谢陈版。

回答人：chenyiwei
如果A合并B在先，B合并C在后，且两者不构成一揽子交易的，则对于B合并C形成的商誉直接按100%体现在A的合并报表中，不分配给少数股权，因为C没有直接的外部少数股东。

提问人：gpqg 时间：2023-05-11 13:40:21
谢谢陈版，还有一个问题：
如果B持有C是90%的股权，这90%的股权对应的商誉是 100 。A持有B是60%的股权。那么此时在ABC的合并报表中，这个商誉该如何确认呢？

回答人：chenyiwei
ABC合并报表中与C相关的商誉仍为 100 。

提问人：18086508379 时间：2023-05-12 16:03:39
陈版，您 3 楼的评论，和您 2 楼的解释（因为C没有直接的外部少数股东）视乎有点冲突，还是有什么特别的解释呢。
如果按照 3 楼的情况，能不能这样理解：
ABC合并报表中与C相关的商誉=合并成本－C可辨认净资产公允价值×54%份额（60%×90%）
重新计算下商誉呢

回答人：chenyiwei
这个原则还是一致的，即合并报表层面确认商誉的比例是依据【1-外部股东直接持有子公司的股权比例】，即只有外部少数股东直接持股才不计算商誉。